臺灣雲林地方法院交通事件裁定　　　　　　　　　　九十二年度交聲字第二一五號
　　原處分機關　交通部公路局嘉義區監理所雲林監理站
　　異　議　人
　　即受處分人　林義泰
右列異議人因違反道路交通管理處罰條例案件，對於交通部公路總局嘉義區監理所雲
林監理站民國九十二年十二月一日所為之裁決處分（原處分案號：雲監五字第裁七二
─ＫＡＣ六五九一六號），聲明異議，本院裁定如左：
    主  文
異議駁回。
    理  由
一、原處分機關交通部公路局嘉義區監理所雲林監理站以異議人林義泰於民國九十二
    年十月六日十四時三十分許，駕駛車號Ｊ六─四八○五號自用小客車行經雲林縣
    斗南鎮○○路與建國一路路口時，為雲林縣警察局斗南分局警備隊員警發現異議
    人未繫安全帶，經警鳴笛示意停車受檢，竟拒絕停車接受稽查而逃逸，執勤員警
    登記該車之車號並查證車籍資料無誤後，為雲林縣警察局以該車駕駛人未繫安全
    帶以及拒絕停車接受稽查而逃逸，分別依道路交通管理處罰條例第三十一條第一
    項、第六十條第一項之規定逕行舉發。嗣異議人於舉發通知單上所載之應到案日
    期前到案表明係違規當時之駕駛人並提出申訴，經原處分機關認申訴為無理由，
    乃依同條例第三十一條第一項及違反道路交通管理事件統一裁罰基準表之規定，
    裁處新台幣（下同）一千五百元罰鍰（未繫安全帶部分）；又依同條例第六十條
    第一項、第六十三條第一項第一款及違反道路交通管理事件統一裁罰基準表之規
    定，裁罰三千元，並記違規點數一點（拒絕停車接受稽查而逃逸部分）。
二、聲明異議意旨略以：異議人於行駛斗南鎮○○路右轉建國一路時，平常左右手習
    慣置於方向盤上方，順彎道轉彎，故安全帶繫在身上，往往會被雙手遮住。再者
    ，上開二道路均為四線道，其轉角處為馬自達汽車公司停車場，沿道路旁設有約
    一‧五公尺高之圍牆，附近雜物繁多，平時因上班每天須行經該路段，當時從延
    平路右轉建國一路行駛時，均行駛內側車道，行駛中未見路邊有警車及員警指揮
    攔車，故駕駛人實未有不服或拒絕停車稽查或駕車逃逸之情事等語，並提出現場
    照片六張、現場圖為證。
三、按汽車行駛於道路上，其汽車駕駛人未繫安全帶者，處駕駛人一千五百元罰鍰；
    又汽車駕駛人駕駛汽車有違反本條例之行為，拒絕停車接受稽查而逃逸，除按各
    該條規定處罰外，處三千元以上六千元以下罰鍰。道路交通管理處罰條例第三十
    一條第一項、第六十條第一項分別定有明文。而有第六十條第一項之情形者，並
    記違規點數一點，亦為同條例第六十三條第一項第一款所明定。
四、經查：異議人於上開時間駕駛車號Ｊ六─四八○五號自用小客車行經雲林縣斗南
    鎮○○路與建國一路路口時，因未繫安全帶，經警鳴笛示意停車受檢，竟拒絕停
    車接受稽查而逃逸，執勤員警登記該車之車號並查證車籍資料無誤後，為雲林縣
    警察局依規定逕行舉發。嗣異議人於舉發通知單上所載之應到案日期前表明係違
    規當時之駕駛人並提出申訴，經原處分機關認申訴為無理由，乃依規定共計裁罰
    四千五百元罰鍰，並記違規點數一點等情，有雲林縣警察局九十二年十月六日91
    雲警交字第ＫＡＣ六五九一六號舉發違反道路交通管理事件通知單、受理民眾
    交通違規申訴紀錄表、原處分機關九十二年十二月一日雲監五字第裁七二─ＫＡ
    Ｃ六五九一六號違反道路交通管理事件裁決書影本各一紙在卷足稽。異議人固
    不否認於前開時間駕駛上開汽車行經斗南鎮○○路與建國一路路口，惟以前開情
    詞為辯。然查，證人即查獲本件違規事實之雲林縣警察局斗南分局警備隊員警丁
    啟發於本院訊問時結證稱：（你為何會舉發異議人？）我當時是執行交通勤務，
    執勤時間是下午二點到四點，當時我人站在建國一路靠近與延平路的交叉路口，
    當時異議人開車轉彎的速度較慢，所以我可以很清楚看到異議人並沒有係安全帶
    ；（當時你的反應？）我當時有穿制服，而且有鳴笛，並揮手示意駕駛人停車（
    沒有持紅旗）；（駕駛人如何反應？）當時駕駛人開內側車道，我攔停之後，他
    並沒有停車；（你當時站的位置？）就是卷附照片編號五所示的位置，那個地方
    是中古車行的大門口；（你站的位置，鳴笛、揮手示意的時候，駕駛人是否可以
    很輕易的看到？）可以；（你在攔車的時候，他的車子有無停頓或其他遲疑行為
    ？）沒有。他直接就把車子開走了；（你在攔車的時候，是否有跑到車道上去？
    ）我有往車道方向走二、三步而已，但是因為車流量大擔心發生危險，所以我沒
    有闖入那個車道進去攔車等語明確，證人既為依法執行職務之公務員，與異議人
    又夙無嫌隙，其公正執法應可期待，若非確有違規情事，證人實無設詞誣攀之理
    ；且徵諸車輛行進間轉彎時，車速諒必不快，在當時中午時分光線充分之情況下
    ，證人應能清楚目睹駕駛人是否確實繫帶安全帶。再者，經本院當庭請證人於異
    議人所提出之照片註記當時執勤時所站立之位置，依卷附經證人註記之照片編號
    五所示，證人當時係站在建國一路上某中古車行之圍牆旁大門口處，距離路口已
    有數米之遙，若經執勤員警吹哨子並揮手攔停，依駕駛人為一般通常之注意，應
    能清楚目睹，而此亦為異議人於庭訊時所自承：如果警員真的站在那裡的話，警
    員攔車的話，我應該就看得到等語。固然，異議人復質疑證人執勤時所站的確實
    位置，惟如前所述，證人上開證述，既經以具結擔保其供述之真實性，並在負擔
    偽證罪之處罰心理下作證，此外復無任何品行證據或前科足以證明證人上開證詞
    係屬虛偽，異議人空言質疑證人證述之真實性，自不為本院所採。本件事證明確
    ，異議人未繫安全帶及拒絕停車接受稽查而逃逸之違規事實，堪予認定。
五、從而，原處分機關依道路交通管理處罰條例第三十一條第一項及違反道路交通管
    理事件統一裁罰基準表之規定，裁處一千五百元罰鍰（未繫安全帶部分），以及
    依同條例第六十條第一項、第六十三條第一項第一款及違反道路交通管理事件統
    一裁罰基準表之規定，裁罰三千元，並記違規點數一點（拒絕停車接受稽查而逃
    逸部分），合計裁罰四千五百元罰鍰，並記違規點數一點，於法並無不合，異議
    人之異議為無理由，應予駁回。
六、據上論斷，應依道路交通管理處罰條例第八十七條第二項，道路交通案件處理辦
    法第十九條，裁定如主文。
中     華      民      國     九十三     年      四      月    十二     日
                                        臺灣雲林地方法院交通法庭
                                            法  官  李明益
右正本證明與原本無異。
如不服本裁定，應於裁定送達後五日內向本院提出抗告狀。
                                            書記官  許立昌
中     華      民      國     九十三     年      四      月    十二     日
